【裁判字號】    90,易,255
【裁判日期】    900420
【裁判案由】    違反毒品危害防制條例
【裁判全文】
臺灣新竹地方法院刑事判決                            九十年度易字第二五五號
    公  訴  人  臺灣新竹地方法院檢察署檢察官
    被      告  甲○○
右列被告因違反毒品危害防制條例案件，經檢察官提起公訴（九十年度毒偵字第三五
六號），本院判決如左：
    主  文
甲○○施用第二級毒品，累犯，處有期徒刑陸月。如易科罰金，以佰元折算壹日。
    事  實
一、甲○○曾於民國八十五年間因違反麻醉藥品管理條例案件，經本院判處有期徒刑
    五月確定，甫於八十五年六月六日執行完畢，猶不知悔改，復於八十七年間因施
    用第二級毒品安非他命，經臺灣新竹地方法院檢察署檢察官聲請本院以八十八年
    度毒聲字第九四號裁定送觀察、勒戒後，認無繼續施用毒品傾向，而由該署檢察
    官於八十八年四月十四日以八十七年度偵字第八六九０號為不起訴處分確定。詎
    其於前開案件經不起訴處分確定後，復於八十八年間再因施用第二級毒品安非他
    命，乃經臺灣新竹地方法院檢察署檢察官聲請本院以八十八年度毒聲字第一四六
    三號裁定送觀察、勒戒後，認有繼續施用毒品傾向，而經該署檢察官聲請本院以
    八十八年度毒聲字第一九一五號裁定令入戒治處所施以強制戒治一年確定，並聲
    請簡易判決處刑，而經本院於八十八年十月十三日以八十八年度竹北簡字第二九
    三號刑事簡易判決判處有期徒刑六月，旋於同年十一月八日判決確定；嗣其執行
    戒治滿三月，經評定戒治成效為合格，認無繼續戒治之必要，乃經檢察官再聲請
    本院以八十九年度毒聲字第五四八號裁定停止強制戒治，停止期間付保護管束。
    然其於保護管束期間內，竟又再度施用第二級毒品安非他命，旋經檢察官以其違
    反保護管束應遵守事項情節重大聲請撤銷停止戒治，而本院於八十九年八月九日
    以八十九年毒聲字第二０一六號裁定撤銷停止戒治（強制戒治執行期滿日為九十
    年三月二十六日），且經檢察官聲請簡易判決處刑，而經本院於八十九年九月十
    五日以八十九年度竹簡字第四八八號刑事簡易判決判處有期徒刑六月，並於同年
    十月二日判決確定。詎甲○○猶不知悔改，復另行起意，於八十九年十月二十日
    ，在桃園縣中壢市某處友人住處，非法施用第二級毒品安非他命一次，嗣於八十
    九年十月二十一日上午十一時許，經警通知到場採尿送驗後，而查獲上情。
二、案經新竹縣警察局竹北分局報告臺灣新竹地方法院檢察署檢察官偵查起訴。
    理  由
一、右揭事實，業據被告甲○○供陳不諱，且被告為警所採集之尿液，經送檢驗結果
    ，確呈安非他命之陽性反應，有台灣檢驗科技股份有限公司八十九年十一月七日
    ＣＨ二０００Ａ０００四五一號濫用藥物尿液檢驗報告、列管毒品人口尿液檢體
    採集送驗紀錄表各一紙附卷可稽，是被告自白核與事實相符，本件事證明確，被
    告施用第二級毒品安非他命之犯行，堪予認定。
二、查被告於八十七年間因施用第二級毒品安非他命，經臺灣新竹地方法院檢察署檢
    察官聲請本院以八十八年度毒聲字第九四號裁定送觀察、勒戒後，認無繼續施用
    毒品傾向，而由該署檢察官於八十八年四月十四日以八十七年度偵字第八六九０
    號為不起訴處分確定。詎其於前開案件經不起訴處分確定後，竟又於八十八年間
    再因施用第二級毒品安非他命，乃經臺灣新竹地方法院檢察署檢察官聲請本院以
    八十八年度毒聲字第一四六三號裁定送觀察、勒戒後，認有繼續施用毒品傾向，
    再經該署檢察官聲請本院以八十八年度毒聲字第一九一五號裁定令入戒治處所施
    以強制戒治一年確定；嗣其執行戒治滿三月，經評定戒治成效為合格，而認無繼
    續戒治之必要，乃經臺灣新竹地方法院檢察署檢察官再聲請本院以八十九年度毒
    聲字第五四八號裁定停止強制戒治，停止期間付保護管束，惟其於保護管束期間
    內，竟又再度施用第二級毒品安非他命，旋經檢察官以其違反保護管束應遵守事
    項情節重大聲請撤銷停止戒治，而本院於八十九年八月九日以八十九年毒聲字第
    二０一六號裁定撤銷停止戒治（強制戒治執行期滿日為九十年三月二十六日），
    此有臺灣新竹地方法院檢察署檢察官八十七年度偵字第八六九０號不起訴處分書
    、本院八十八年度毒聲字第一四六三、一九一五號、八十九年度毒聲字第五四八
    、二０一六號刑事裁定書、臺灣新竹地方法院檢察署檢察官戒治處分執行指揮書
    、保護管束指揮書、本院八十八年度竹北簡字第二九三號刑事簡易判決書、八十
    九年度竹簡字第四八八號刑事簡易判決書、臺灣新竹地方法院檢察署刑案資料查
    註紀錄表、臺灣高等法院被告全國前案紀錄表、本院法務部在監在押資料表各一
    件在卷可稽。其保護管束期間內三犯（參見最高法院八十九年度台非字第九十號
    判決意旨），自應依法論科。
三、被告施用第二級毒品安非他命，核其所為，係犯毒品危害防制條例第十條第二項
    之罪。其非法持有安非他命之低度行為，應為非法施用之高度行為所吸收，不另
    論罪。又被告行為後，刑法第四十一條之規定，業經於九十年一月四日修正，並
    於同年月十日公布施行，於同年月十二日生效，而修正後之刑法第四十一條第一
    項之規定「犯最重本刑為五年以下有期徒刑以下之刑之罪，而受六個月以下有期
    徒刑之宣告，因身體、教育、職業、家庭之關係或其他正當事由，執行顯有困難
    者，得以一元以上三元（業據罰金罰鍰提高標準條例第二條前段規定，就其原定
    數額提高為一百倍折算一日）以下折算一日，易科罰金，但確因不執行所宣告之
    刑，難收矯正之效，或難以維持法秩序者，不在此限」，對於被告並無不利，依
    刑法第二條第一項前段之規定，適用裁判時之新法。查被告曾於八十五年間因違
    反麻醉藥品管理條例案件，經本院判處有期徒刑五月確定，於八十五年六月六日
    執行完畢，有台灣新竹地方法院檢察署刑案資料查註記錄表、台灣高等法院被告
    全國前案紀錄表在卷可稽，其於有期徒刑執行完畢後，五年以內再犯本件有期徒
    刑以上之罪，為累犯，應依刑法第四十七條規定加重其刑。爰審酌被告有多項前
    科、素行不良，且安非他命危害施用者之神經中樞，使施用者產生幻聽及幻想之
    症狀，對施用者之健康產生不良之影響，同時因幻聽及幻想結果亦可能使施用者
    對周遭之人施暴，對公共秩序產生危害，而被告經過勒戒後，復經戒治，猶不知
    自制，再度施用毒品，並坦承犯行，犯罪後態度尚可等一切情狀，量處如主文所
    示之刑，並諭知易科罰金之折算標準。
據上論斷，應依刑事訴訟法第二百九十九條第一項前段，毒品危害防制條例第十條第
二項，刑法第二條第一項前段、第十一條前段、第四十七條、第四十一條第一項前段
，罰金罰鍰提高標準條例第二條，判決如主文。
本案經檢察官吳金棟到庭執行職務。
中      華      民      國      九十    年     四      月     二十      日
                                        臺灣新竹地方法院刑事第二庭
                                            法  官   謝  永  昌
右正本證明與原本無異。
如不服本判決，應於判決送達後十日內向本院提出上訴狀( 應附繕本 )，上訴於
臺灣高等法院。
 書記官   陳  凰  榆
中      華      民      國      九十    年     四      月     二十      日
附錄論罪法條
毒品危害防制條例第十條第二項。
施用第二級毒品者，處三年以下有期徒刑。


司法院資訊處製作；財團法人民間司法改革基金會備份。
